臺灣高等法院刑事判決　　　　　　　　94年度上訴字第3868號
上　訴　人
即　被　告　甲○○
上列上訴人因違反毒品危害防制條例案件，不服臺灣板橋地方法
院94年度訴緝字第140號，中華民國94年10月3日第一審判決（起
訴案號：臺灣板橋地方法院檢察署94年度毒偵字第63號；移送原
審併辦案號：臺灣板橋地方法院檢察署94年度核退毒偵字第1047
號、94年度毒偵字第4242號），提起上訴，本院判決如下：
    主  文
上訴駁回。
    事  實
一、甲○○前因違反毒品危害防制條例案件，經臺灣板橋地方法
    院判處有期徒刑6月確定，於民國91年9月1日執行完畢；又
    因施用毒品案件，經該院裁定送觀察、勒戒後，認無繼續施
    用毒品傾向，經該院於87年9月11日以86年度訴字第2850號
    判決免刑確定；嗣又因施用毒品案件，經臺灣板橋地方法院
    以89年度毒聲字第4491號裁定送觀察、勒戒後，認有繼續施
    用毒品之傾向，經該院以89年度毒聲字第4864號裁定令入戒
    治處所強制戒治1年，並經該院於89年11月21日以89年度易
    字第3842號判處有期徒刑6月，於89年12月26日確定，91年9
    月1日執行完畢。詎甲○○猶未戒除毒癮，竟分別基於施用
    第一級毒品及第二級毒品之概括犯意，自93年8月間某日起
    至94年7月27日止，各以2、3天吸食一次之頻率，在臺北縣
    板橋市○○路818巷10號、臺北縣板橋市○○路○段136巷14
    號2樓等住處，分別以針筒注射海洛因，及加熱吸食安非他
    命之方式，連續施用第一級毒品海洛因及第二級毒品安非他
    命。嗣分別於：（一）93年9月2日晚上10時25分許，為警在
    臺北市萬華區華江橋機車引道查獲，並扣得甲○○因施用而
    持有之海洛因1包（淨重0.15公克）、其所有供施用安非他
    命所用之吸管1支。（二）93年9月20日晚上11時許，為警在
    臺北市○○區○○街與德昌街口查獲，並扣得甲○○所有之
    安非他命2包（淨重0.4公克）、注射針筒1支。（三）94年7
    月28日晚上11時許，為警在臺北縣板橋市○○路○段136巷14
    號2樓查獲，並扣得甲○○所有供施用海洛因所用之注射針
    筒1支、供施用安非他命所用之吸食器1組、分裝鏟1支、分
    裝袋1包等物。
二、案經臺北市政府警察局萬華分局移送臺灣臺北地方法院檢察
    署檢察官呈請臺灣高等法院檢察署檢察長令轉臺灣板橋地方
    法院檢察署檢察官偵查起訴，及臺北市政府警察局萬華分局
    、台北縣政府警察局海山分局移送臺灣板橋地方法院檢察署
    檢察官移請原審併案審理。
    理  由
一、上揭事實，業據上訴人即被告甲○○於原審及本院審理中坦
    承不諱，且被告於上揭時、地為警查獲後所採集之尿液，經
    送臺灣尖端先進生技醫藥股份限公司、臺灣檢驗科技股份有
    限公司以酵素免疫分析法及氣相層析質譜儀分析法檢驗，均
    分別呈鴉片類（施用海洛因後因代謝作用，在所採尿液中呈
    鴉片類陽性反應，合予敘明）及安非他命陽性反應、安非他
    命陽性反應，有上開公司出具之濫用藥物尿液檢驗報告共3
    份在卷可考，復有如事實欄所述之扣案物品可資佐憑，是被
    告之自白與事實相符，其連續施用第一級毒品海洛因及第二
    級毒品安非他命之犯行洵堪認定。又被告前因施用毒品案件
    ，經臺灣板橋地方法院裁定送觀察、勒戒後，認無繼續施用
    毒品傾向，經該院於87年9月11日以86年度訴字第2850號判
    決免刑確定；嗣又因施用毒品案件，經該院以89年度毒聲字
    第4491號裁定送觀察、勒戒後，認有繼續施用毒品之傾向，
    經該院以89年度毒聲字第4864號裁定令入戒治處所強制戒治
    1年，並經該院於89年11月21日以89年度易字第3842號判處
    有期徒刑6月，於89年12月26日確定，此有本院被告全國前
    案紀錄表在卷可佐。綜上所述，本件事證明確，被告前述犯
    行已堪認定，應依法論科。
二、核被告所為，係犯毒品危害防制條例第10條第1項之施用第
    一級毒品罪，及同條第2項之施用第二級毒品罪；其持有第
    一級毒品海洛因及第二級毒品安非他命之低度行為分別為施
    用之高度行為所吸收，均不另論罪。被告先後多次施用海洛
    因、安非他命犯行，時間緊接，所犯係構成要件相同之罪名
    ，顯係基於概括犯意反覆為之，應依連續犯規定論以一罪，
    並加重其刑。被告所犯上開二罪間，犯意各別，罪名不同，
    應分論併罰之。又被告除自93年8月間某日起至同年9月2日
    止連續施用第一級毒品海洛因，及於同年9月3日凌晨1時許
    為警採尿前96小時內某時施用第二級毒品安非他命以外之犯
    行，雖未據公訴人起訴，因與起訴事實有連續犯裁判上一罪
    之關係，應為起訴效力所及，檢察官並移請併辦，本院應併
    予審判。被告前因違反毒品危害防制條例案件，經臺灣板橋
    地方法院判處有期徒刑6月確定，於91年9月1日易科罰金執
    行完畢，此有卷附本院被告全國前案紀錄表可稽，其於5年
    內再犯本件有期徒刑以上之罪，為累犯，應依刑法第47條之
    規定，遞加重其刑。
三、原審以被告犯施用第一級毒品、施用第二級毒品罪事證明確
    ，適用毒品危害防制條例第10條第1項、第2項、第18條第1
    項前段，刑法第11條前段、第56條、第47條、第38條第1項
    第2款、第51條第5款之規定，並審酌被告前有多次施用毒品
    之前科，顯見自省能力薄弱，復徵其施用毒品之時間長短、
    次數多寡、情節輕重，及犯罪後尚能坦承犯行等一切情狀，
    就施用第一級毒品、施用第二級毒品二罪分別量處有期徒刑
    一年、六月，並定其應執行之刑為有期徒刑一年四月。就扣
    案之第一級毒品海洛因1包（淨重0.15公克）、第二級毒品
    安非他命2包（淨重0.4公克），依毒品危害防制條例第18條
    第1項前段規定沒收銷燬之。扣案之吸管1支、注射針筒2支
    、吸食器1組、分裝鏟1支、分裝袋1包，為被告所有供施用
    毒品所用之物，業據其供承在卷，爰依刑法第38條第1項第2
    款宣告沒收。經核其認定事實，適用法律，於法均無不合，
    量刑及所定應執行刑亦屬適當。被告上訴意旨以原審判刑比
    較重，請求判輕一點，並請總共判伊一年云云，指摘原判決
    不當，為無理由，應予駁回。
據上論斷，應依刑事訴訟法第368條，判決如主文。
本案經檢察官吳國南到庭執行職務。
中　　華　　民　　國　　94　　年　　12　　月　　30　　日
　　　　　　　　　刑事第十八庭  審判長法　官　吳昭瑩
　　　　　　　　　　　　　　　　　    法　官  楊貴雄
　　　　　　　 　 　　　　　　　　　　法　官  李英勇
以上正本證明與原本無異。
關於施用第一級毒品部分如不服本判決應於收受送達後十日內向
本院提出上訴書狀，其未敘述上訴之理由者並得於提起上訴後十
日內向本院補提理由書（均須按他造當事人之人數附繕本）。
                                      書記官　李信穎
中　　華　　民　　國　　94　　年　　12　　月　　30　　日
附錄本案論罪科刑法條全文：
毒品危害防制條例第10條
施用第一級毒品者，處 6 月以上 5 年以下有期徒刑。
施用第二級毒品者，處 3 年以下有期徒刑。
